最　高　行　政　法　院　裁　定
　　　　　　　　　　　　　　　　　　 96年度裁字第01430號
上　訴　人　高耀股份有限公司
代　表　人　甲○○
被 上訴 人　財政部高雄市國稅局
代　表　人　乙○○
上列當事人間因稅捐稽徵法事件，上訴人對於中華民國95年4月
28日高雄高等行政法院95年度簡字第54號判決，提起上訴，本院
裁定如下：
    主  文
上訴駁回。
上訴審訴訟費用由上訴人負擔。
    理  由
一、按對於適用簡易程序之裁判提起上訴或抗告，須經本院許可
    ，且該許可以訴訟事件所涉及之法律見解具有原則性者為限
    ，行政訴訟法第235條定有明文。所謂法律見解具有原則性
    者，諸如就行政命令是否牴觸法律所為之判斷，又如同類事
    件所表示之法律見解與其他高等行政法院或本院所表示之見
    解互相牴觸者屬之。
二、本案原判決本諸卷證內之事證而為以下之事實認定及法律適
    用：
  (一)上訴人有「上訴人於民國（下同）89年8月至90年1月間進貨
    ，未依規定取得合法憑證，卻取得非實際交易對象盛騰公司
    所開立之統一發票，銷售額合計新臺幣（下同）2,534,254
    元，充作進項憑證。」
    之違章事實，所憑證據資料及理由如下：
    1.依據本件上訴人公司負責人之配偶陳淑儀於93年12月3日
      接受被上訴人調查之談話紀錄。可知上訴人所謂向盛騰公
      司進貨之流程，舉凡彼此間之訂貨、出貨等資料均付闕如
      ，尤其果如其交易流程是直接由上訴人之下游廠商至盛騰
      公司之上游廠商取貨，而中間跳過上訴人及盛騰公司，則
      以此種簡化物流方式完成之交易，實際上若是由包括上訴
      人及盛騰公司等上下游營業人通力完成，衡諸常理，更需
      依賴各營業人建立完整而足以勾稽各環節之訂單、交貨簽
      收資料等互為對帳憑證，否則如有糾紛，顯難杜爭議。然
      而，上訴人於被上訴人調查中僅提出其內部之轉帳傳票及
      有關惠勝公司出貨予盛騰公司之出貨單等資料，至於有關
      盛騰公司與上訴人彼間之交易紀錄等則乏相關表單資料可
      供勾稽，揆諸上開說明，顯非合理。上訴人雖提出匯款單
      及銀行存摺謂其確有轉帳予盛騰公司云云，然而金錢之給
      付原因凡多，上訴人既未能提出足佐證其與盛騰公司實際
      交易之資料供查核，則僅以上開匯款轉帳資料即不足直接
      得出上訴人與盛騰公司間確有系爭發票所記載之交易存在
      。
    2.臺灣雲林地方法院（下稱雲林地院）93年度簡字第132號
      刑事判決，乃檢察官依據證據起訴，並經法院為證據之實
      質調查後，林芳珠始為認罪，法院乃將原以通常程序之審
      判程序改以簡易判決處刑，其並非以林芳珠之自白為唯一
      證據，是上訴人主張上開刑事簡易判決僅屬認罪協商判決
      ，並未經合議庭互相攻詰等嚴格之證明程序，不得作為被
      上訴人裁罰之依據云云，即非可採。
  (二)從而原審認定被上訴人以上訴人89年8月至90年1月間進貨，
    金額計2,534,254元，未依規定取得進項憑證，卻取得虛設
    行號盛騰公司開立之統一發票，依據稅捐稽徵法第44條之規
    定，按查明認定之總額2,534,254元裁處上訴人5%罰鍰計126
    ,712元，並無違誤，訴願決定予以維持，亦無不合。因而駁
    回上訴人在原審提起之撤銷訴訟。
三、上訴意旨則謂：
  (一)上訴人向盛騰公司進貨商品為黃豆粉或脫殼豆粉，係營業稅
    法第8條第1項第19款規定之免徵營業稅項目，並無以系爭發
    票「申報作為進項稅額之扣抵」之逃漏稅捐情事，亦即系爭
    發票並非雲林地院93年度簡字第132號刑事判決內所指含有
    營業稅額之虛設行號之統一發票。
  (二)因盛騰公司所給予之價格較其上游公司惠勝公司更為優惠，
    上訴人乃向盛騰公司購買而由其轉知後，上訴人再直接向惠
    勝公司提貨，上訴人與盛騰公司間確有實際交易。此項事實
    由惠勝公司90年度出貨予盛騰公司之7筆出貨聯，數量與盛
    騰公司開立與上訴人之發票相同，可知屬實。上訴人既曾向
    盛騰公司進貨，亦取得統一發票，則並未違反稅捐稽徵法第
    44條之規定，因而求為廢棄原判決並撤銷原處分、復查決定
    及訴願決定。
四、本院按：
  (一)原判決認定上訴人有以下之違章事實，而認為被上訴人對其
    所為之裁罰處分（即以上訴人有「應自他人取得憑證而未取
    得」之違章事實存在，依稅捐稽徵法第44條所定「行為違章
    」之規定，按其未取得憑證所表徵之總金額處以5%之罰鍰）
    合法，因此駁回上訴人在原審提起之撤銷訴訟。
    1.上訴人於89年8月至90年1月間有多次進貨行為。
    2.但上開進貨行為之實際交易相對人均非盛騰公司，而上訴
      人卻持盛騰公司開立之10紙統一發票申報進項稅額（不過
      因為上訴人所買入之貨物為免徵營業稅之貨物，故進項稅
      額為零元，並沒有造成漏稅結果，此部分原判決記載的不
      夠明確）。
    3.上開10張統一發票所載之銷售額共計為2,534,254元，其
      金額之5%為126,712元。
  (二)而原判決為以上事實認定，其所憑之證據資料及心證形成理
    由則可分述如下：
    1.依上訴人對上開10張統一發票所表徵交易行為之描述，係
      主張：「其為大宗物資豆粉行銷流程之中盤商，最上流為
      大宗原料之進口商惠勝公司與大統益公司，而盛騰公司又
      是中盤商中之大盤商。上訴人出售予買受人之豆粉實際上
      是向盛騰公司購入，盛騰公司再向惠勝公司與大統益公司
      購買。但在履約過程中，卻是上訴人之銷售對象直接至最
      上游之惠勝公司與大統益公司取貨」等情。然而上訴人所
      描繪之向盛騰公司進貨流程，基於以下之理由，不可採信
      。
      (1)上訴人無法提出有關訂貨、出貨之資料。
      (2)而以上簡化物流方式之交易，衡諸常理，上下游之各營
        業人必須有完整作業流程，以便相互勾稽。但上訴人卻
        僅能提出其內部之轉帳傳票及有關惠勝公司出貨予盛騰
        公司之出貨單等資料，至於有關盛騰公司與上訴人彼此
        間之交易紀錄等則無相關表單資料可供勾稽，此點有違
        常理。
      (3)上訴人雖提出匯款單及銀行存摺，主張：「其確實有轉
        帳予盛騰公司」等情。但原審法院認為：「金錢給付之
        原因眾多，上訴人既無法提出與盛騰公司實際交易之資
        料供查核，無法單憑上開匯款轉帳資料來證明其與盛騰
        公司間確有上開10張統一發票所表徵之交易存在」。
    2.另外盛騰公司之負責人林芳珠因違反稅捐稽徵法而遭檢察
      官起訴，而檢察官在起訴書中已載明盛騰公司有開立包括
      本件10張統一發票在內之不實統一發票多紙之犯罪事實。
      而林芳珠並在刑事法院審理中坦白認罪，而經雲林地院以
      93年度簡字第123號刑事判決予以論罪科刑，雖然該案是
      以「認罪協商」方式之簡易判決處刑，但經原審法院調閱
      上開刑事案卷核閱結果發現，全案是在刑事法院為證據之
      實質調查以後，林芳珠始為認罪。由此可知上開刑案中之
      證據資料可以據為本案認定上訴人違章事實之積極證據。
  (三)而上訴意旨之爭執重點，除了指摘原判決未顧及「其所進之
    貨物為免徵營業稅貨物」等情外，其餘部分均屬對所主張「
    交易流程事實」之重複描述。而未針對原判決上開心證形成
    過程中有何違背法令之處為具體指摘。而本院認為：
    1.有關「上訴人購進之貨物為免徵營業稅之貨物」一節，原
      判決雖然未予特別指明，但從本案原處分僅課以行為罰，
      且未命補稅之事證觀之，原判決有關違章事實之認定尚難
      指為違法。
    2.至於上訴人其餘主張內容，沒有對原判決之心證形成過程
      為「針鋒相對」式的攻擊及指摘，故此等主張難謂有前述
      之法律原則重要性可言。
  (四)總結以上所述，本件上訴意旨無從認定原判決有首揭所涉及
    之法律見解具有原則上之重要情事，故上訴人提起本件上訴
    ，不合首揭規定，不應許可，其上訴難謂合法，應予駁回。
四、依行政訴訟法第249條第1項前段、第104條、民事訴訟法第9
    5條、第78條，裁定如主文。
中　　華　　民　　國　　96　　年　　6　　 月　　28　　日
                  第二庭審判長法  官　鄭　淑　貞
                              法  官  黃　合　文
                              法  官　吳　明　鴻
                              法  官　鄭　小　康
                              法  官　帥　嘉　寶
以  上  正  本  證  明  與  原  本  無  異
中　　華　　民　　國　　96　　年　　6　　 月　　29　　日
　　　　　　　　　　　　　　　書記官　莊　俊　亨
